最高法院刑事判決　　　　　　　　　111年度台上字第3810號
上　訴　人　林嘉偉


上列上訴人因違反槍砲彈藥刀械管制條例案件，不服臺灣高等法
院高雄分院中華民國111年5月19日第二審判決（110 年度上訴字
第943號，起訴案號：臺灣高雄地方檢察署109年度偵字第8776號
），提起上訴，本院判決如下：
    主  文
上訴駁回。
    理  由
一、刑事訴訟法第377 條規定，上訴於第三審法院，非以判決違
    背法令為理由，不得為之。是提起第三審上訴，應以原判決
    違背法令為理由，係屬法定要件。如果上訴理由書狀並未依
    據卷內訴訟資料，具體指摘原判決不適用何種法則或如何適
    用不當，或所指摘原判決違法情事，顯與法律規定得為第三
    審上訴理由之違法情形不相適合時，均應認其上訴為違背法
    律上之程式，予以駁回。 
二、本件原審審理結果，認定上訴人林嘉偉有如原判決事實欄所
    載之犯行明確，因而撤銷第一審科刑之判決，改判依想像競
    合犯規定從一重論處上訴人犯修正前槍砲彈藥刀械管制條例
    第8條第4項非法寄藏可發射子彈具殺傷力之槍枝罪刑，並諭
    知相關之沒收，已依其調查證據之結果，載述憑以認定之心
    證理由。
三、槍枝殺傷力之鑑定，依目前國內、外專業鑑定機關，無論採
    「檢視法」、「性能檢驗法」或「動能測試法」，均屬適法
    之鑑驗方法。而槍枝殺傷力有無暨其性能之鑑驗，並非僅以
    實彈試射法為其唯一或絕對必要之方法，倘經專業鑑定機關
    或人員依待鑑槍枝之現況，認以採用「性能檢驗法」實際操
    作待鑑槍枝之機械結構與功能，而鑑驗其殺傷力之有無為適
    當者，若非其鑑驗過程有未盡確實或欠缺完備情事，縱未採
    用實彈試射法加以鑑驗，亦不能遽行否認其鑑驗結果之正確
    性。原判決對於卷附內政部警政署刑事警察局（下稱刑事警
    察局）就扣案非制式手槍經鑑定結果，具有殺傷力所採用之
    鑑定方法（即「檢視法」、「性能檢驗法」），何以並未悖
    離科學原理，因而採用刑事警察局出具之上開鑑定書，作為
    認定上訴人寄藏改造手槍犯行之判斷依據，已論述說明其理
    由，並敘明此部分事實已臻明確，無再囑託其他機關以實彈
    試射方式鑑定之必要。上訴人之原審辯護人雖以其他案件扣
    案之槍枝，即令經刑事警察局鑑定具有殺傷力，然再送中央
    警察大學試射後，有認不具殺傷力之案例云云。然不同案件
    之案情與基礎並不相同，無從比附援引，故扣案槍枝自無再
    送中央警察大學以實際試射方式鑑定是否具有殺傷力之必要
    。所為取捨論斷，無違經驗與論理法則，亦於法無違。上訴
    意旨，謂扣案改造手槍應由鑑定機關以實彈試射方式再行鑑
    定，始足認定是否具有殺傷力，亦不能以伊已承認槍枝是完
    整無損，即認無再送鑑定之必要云云，指摘原判決不當，係
    置原判決已明白論斷說明之事項於不顧，重為爭辯，自非適
    法之第三審上訴理由。
四、刑法第59條之酌量減輕其刑，必其犯罪情狀顯可憫恕，在客
    觀上足以引起一般人之同情，認為即予宣告法定最低度刑，
    猶嫌過重，始有其適用。原判決已敘明上訴人自民國107 年
    5月6日前約1 個月之某日起，即寄藏、持有本案槍枝、子彈
    ，直至109年4月19日為警查獲止，已近兩年，均未主動將槍
    枝、子彈報繳，參之我國對槍枝、子彈採取嚴格的限制政策
    ，上訴人非法持有具傷殺力之槍枝、子彈，猶如不定時炸彈
    ，且所寄藏之子彈數量不少，雖未持以犯案，但對社會治安
    仍有潛在危害，情節難認輕微，因認無刑法第59條酌減其刑
    之適用。經核於法尚無違誤。上訴意旨，任憑己意，以本案
    槍枝係父親交其寄藏，其將之視為父親遺物而繼續保管，縱
    然寄藏時間長達近兩年，但均未持以犯案，而寄藏槍枝罪之
    最輕本刑為3 年以上有期徒刑，情輕法重，指摘原判決未依
    刑法第59條予以減輕，不符比例原則云云，無非就原審適法
    之論斷，漫事指摘，亦非合法之第三審上訴理由。
五、綜上，本件上訴違背法律上之程式，應予駁回。
據上論結，應依刑事訴訟法第395條前段，判決如主文。
中    華    民    國   111    年    8     月    17    日
                  刑事第八庭審判長法  官  何  菁  莪  
                                  法  官  何  信  慶  
                                  法  官  朱  瑞  娟  
                                  法  官  高  玉  舜  
                                  法  官  劉  興  浪  
本件正本證明與原本無異
                                  書記官
中    華    民    國   111    年    8     月    22    日